【裁判字號】    99,小上,84
【裁判日期】    991007
【裁判案由】    給付簽帳卡消費款
【裁判全文】
臺灣臺中地方法院民事裁定  99年度小上字第84號
上  訴  人  標準財信管理股份有限公司
法定代理人  乙○○
被 上訴 人  甲○○
上列當事人間給付簽帳卡消費款事件，上訴人對於民國99年7月
28日本院臺中簡易庭99年度中小字第1393號第一審小額民事判決
提起上訴，本院合議庭裁定如下：
    主      文
上訴駁回。
第二審訴訟費用新臺幣壹仟伍佰元由上訴人負擔。
    理      由
一、按對於小額程序之第一審裁判之上訴或抗告，非以其違背法
    令為理由，不得為之。又上訴狀內應記載上訴理由，表明(
    一)原判決所違背之法令及其具體內容。(二)依訴訟資料可
    認為原判決有違背法令之具體事實，民事訴訟法第436條之
    24第2項、第436條之25分別定有明文。又所謂判決有違背法
    令，乃指判決不適用法規或適用不當，亦為同法第468條所
    明定，此亦為小額事件之上訴程序所準用（民事訴訟法第43
    6條之32第2項參照）。再以判決有不適用法規或適用不當為
    上訴理由時，其上訴狀或理由書應有具體之指摘，並揭示該
    法規之條項或內容，若係成文法以外之法則，應揭示該法則
    之旨趣，倘為司法院解釋或最高法院之判例，則應揭示該判
    解之字號或其內容，如依民事訴訟法第469條所列第1款至第
    5款理由提起上訴時（第6款未準用，參照民事訴訟法第436
    條之32第2項規定），其上訴狀或理由書應揭示合於該條款
    之事實。如上訴人提起上訴，其訴狀所載，僅就原審取捨證
    據任加指摘，並未具體指出原判決違背何等法規，其上訴即
    難認為合法，最高法院著有71年臺上字第314號判例意旨足
    資參照。次按上訴不合法者，第二審法院應以裁定駁回之，
    民事訴訟法第444條第1項前段定有明文，且於小額事件之上
    訴程序亦準用之，此參照民事訴訟法第436條之32第2項規定
    自明。
二、本件上訴人係對小額訴訟之原審判決提起上訴，依其上訴理
    由狀意旨略謂：
(一)上訴人於原審提出陳報狀，聲明減縮請求金額為新台幣（下
    同）97,324元，並有消費明細表及債權計算書作為請求基礎
    說明，且上訴人於原審言詞辯論期間亦有多次當庭表示，如
    被上訴人對消費明細有疑慮，依常理應在發生消費款爭議當
    時，即向訴外人渣打國際商業銀行股份有限公司反應，為何
    等至上訴人提出告訴後，才主張其消費欠款僅65,000元。而
    原審恐也誤解上訴人答辯原意，因而認定上訴人同意以65,0
    00元計算本金部分，實有違當初抗辯事實。
(二)另依消費明細表所載，截至民國91年1月27日止，被上訴人
    尚欠循環消費款本金97,069元及當期新增消費款255元，二
    筆合計為97,324元，且如再往前推察消費明細月份，即可發
    現90年12月27日當期被上訴人繳納3,600元充抵循環消費款
    ，90年11月27日當期繳納3,700元充抵循環消費款，再往前
    類推至同年10月、9月、8月等狀況亦同，則被上訴人自稱尚
    欠消費款65,000元如何認定。
(三)被上訴人於原審言詞辯論期間均未到庭，惟委由訴外人王錫
    銓為訴訟代理人，實際使用信用卡消費者應為被上訴人，而
    訴訟代理人竟可在無任何說明或舉證之狀況下，一口咬定被
    上訴人尚欠本金65,000元，本張信用卡係從84年4月間即開
    卡消費，試問訴訟代理人如何清楚消費過程，又如何斷定尚
    欠消費款之本金數額。
(四)上訴人於原審所陳之證據均由渣打國際商業銀行提供，且消
    費明細表是由消費逐筆累計，對每筆消費之日期、金額均交
    代清楚，反觀被上訴人僅以口述交代訴訟代理人答辯，因而
    判決如第一審主文，被上訴人實難甘服。原審判決或有適用
    法規不當，或認定事實不依證據法則，應予廢棄等語。並聲
    明：原判決廢棄。被上訴人應給付上訴人97,324元，及自94
    年2月23日起至清償日止，按週年利率20%計算之利息。
三、被上訴人則以：上訴人上訴理由狀對於原判決有何違背法令
    之處，並未有具體之指摘，並揭示合乎該違背法令之具體事
    實，就指摘原判決有適用法規不當、認定事實不依證據法則
    ，並未揭示該法規、證據法則之具體內容。上訴理由係以原
    審判決取捨證據，認定事實之職權行使，泛指摘為不當，未
    說明其法律上依據，上訴為無理由，應依民事訴訟法第436
    之29條規定，不經言詞辯論而為判決。且被上訴人於原審言
    詞辯論期日，對於上訴人主張請求之金額之一部為自認，對
    於被上訴人自認之65,000元，與上訴人主張部分係屬一致，
    因此上訴人就該部分自無庸舉證。至於被上訴人未自認之欠
    款，如上訴人認為被上訴人之自認與事實不符，自應舉證證
    明，否則，原審法院依被上訴人自認之範圍，為判決之基礎
    ，並無違背法令之處，況自認並無須附理由，上訴人上訴指
    摘「被上訴人未提出任何說明及舉證，即主張積欠金額為65
    ,000元」云云，亦於法不合等語。並聲明：上訴駁回。
四、按取捨證據認定事實屬於事實審法院之職權，若其認定並不
    違背法令，即不許任意指摘其認定不當，以為上訴理由（最
    高法院28年上字第1515號判例參照）。經查：上訴人前揭理
    由陳述，核屬係就原審取捨證據、認定事實之職權行使，指
    摘其為不當，並未具體表明原審判決係不適用何項法規、適
    用何項法規不當或有民事訴訟法第469條所列第1款至第5款
    之情形，難認對原審判決之如何違背法令已有具體之指摘。
    而上訴人指摘判決內容敘及上訴人同意以65,000元計算本金
    部分，實有違當初抗辯事實一節，然上訴人於原審99年7月1
    9日行言詞辯論期日自承：「同意被告主張的本金是65,000
    元」等語（見原審卷第83頁），而為原審取捨證據認定事實
    之依據之一，亦難認有何違背法令之處。則原審認定本金部
    分金額之事實內容為何，核屬事實認定之職權行使範圍，依
    法亦不得作為本件上訴理由。依首揭說明，其上訴自非合法
    ，應逕予駁回。
五、依民事訴訟法第436條之32第1項準用同法第436條之19規定
    之結果，小額訴訟程序之第二審法院為訴訟費用之裁判時，
    應確定其訴訟費用額。查本件第二審訴訟費用額確定為新臺
    幣1,500元，爰依前開規定諭知如主文第2項所示。
六、據上論結，本件上訴為不合法，依民事訴訟法第436條之32
    第1項、第2項、第444條第1項、第95條、第78條、第436條
    之19第1項，裁定如主文。
中    華    民    國    99    年    10    月    7     日
                  民事第二庭  審判長法  官  王  銘
                                    法  官  呂麗玉
                                    法  官  吳崇道
以上為正本證明與原本無異。
不得抗告。
中    華    民    國    99    年    10    月    7     日
                                    書記官

司法院資訊處製作；財團法人民間司法改革基金會備份。
